臺灣屏東地方法院刑事判決　　　　　　　　　　　　　　 九十三年度易字第八號
　　公　訴　人　臺灣屏東地方法院檢察署檢察官
　　被　　　告　甲○○
右列被告因違反毒品危害防制條例案件，經檢察官提起公訴（九十二年度毒偵字第一
五八八號），被告自白犯罪，本院裁定改以簡式審判程序審理，判決如左：
    主  文
甲○○施用第二級毒品，累犯，處有期徒刑拾月。
    事  實
一、甲○○前於民國八十七年間，因施用毒品案件，經本院裁定送觀察勒戒後，由臺
    灣屏東地方法院檢察署檢察官以八十七年度偵字第七七七二號為不起訴處分確定
    ，又於八十九年間，因施用毒品案件，經本院以八十九年度潮簡字第九四號判處
    有期徒刑六月確定，復於九十年間，再因施用安非他命及海洛因案件，經本院分
    別以九十年度訴字第七二號及九十年度易字第二一０號判處有期徒刑八月、八月
    確定，與上開有期徒刑六月接續執行，於九十二年四月二十一日執行完畢。惟甲
    ○○仍無法戒除毒癮，復基於施用第二級毒品安非他命之犯意，於九十二年八月
    七日，在其位於屏東縣新園鄉○○村○○路一一四號家中，施用安非他命。嗣為
    警於九十二年八月九日十一時五十一分許在上址查獲。
二、案經屏東縣警察局東港分局移送臺灣屏東地方法院檢察署檢察官偵查起訴。
    理  由
一、本件被告甲○○所犯係死刑、無期徒刑、最輕本刑為三年以上有期徒刑以外之罪
    ，其於準備程序中就被訴事實為有罪之陳述，經法官告知簡式審判程序之旨，並
    聽取公訴人、被告之意見後，本院認為適宜進行簡式審判程序，故本件適用簡式
    審判程序審理，合先敘明。
二、右述事實，業據被告甲○○於本院審理時坦承不諱，且被告經警於九十二年八月
    九日採集尿液送驗結果，呈甲基安非他命陽性反應，有臺灣科技檢驗股份有限公
    司濫用藥物尿液檢驗報告（報告編號：ＫＺ000000000000號）一份
    附卷可稽，此為鑑定機關本於專業知識及科學儀器所為之鑑定，自可憑信，被告
    之自白應與事實相符，其確有施用第二級毒品安非他命之犯行無疑。再查被告前
    於八十七年間，因施用毒品案件，經本院裁定送觀察勒戒後，由臺灣屏東地方法
    院檢察署檢察官以八十七年度偵字第七七七二號為不起訴處分確定（一犯），又
    於八十九年間，因施用毒品案件，經本院裁定送觀察勒戒、強制戒治，並以八十
    九年度潮簡字第九四號判處有期徒刑六月確定（二犯），尚未執行，復於九十年
    間，再因施用安非他命及海洛因案件，經本院分別以九十年度訴字第七二號及九
    十年度易字第二一０號判處有期徒刑八月、八月確定（三犯）之事實，有臺灣屏
    東地方法院檢察署刑案資料查註紀錄表及臺灣高等法院被告全國前案紀錄表各一
    份存卷供參，其於五年內多次犯毒品危害防制條例之罪，事證明確，其犯行堪以
    認定。
三、查被告甲○○行為後，毒品危害防制條例部分條文業於九十二年七月九日經總統
    修正公布，並自公布後六個月即九十三年一月九日起施行，惟毒品危害防制條例
    此次修正，對於同條例第十條關於施用第二級毒品之犯罪構成要件及刑罰規定均
    未予修正，故無比較新舊法問題；且被告前因施用毒品案件，先後經觀察勒戒、
    強制戒治、判刑，五年內多次犯施用毒品罪，無論依修正前或修正後之毒品危害
    防制條例第二十三條第二項之規定，均屬應依法論罪科刑之行為；而本案既為毒
    品危害防制條例修正施行前已繫屬本院之施用毒品案件，依修正後同條例第三十
    五條第一項第三款規定，即應適用修正後規定處理。是核被告甲○○所為，係犯
    毒品危害防制條例第十條第二項之施用第二級毒品罪。被告施用第二級毒品前持
    有安非他命之低度行為，應為施用之高度行為所吸收，不另論罪。又被告前於八
    十九年間，因施用毒品案件，經本院以八十九年度潮簡字第九四號判處有期徒刑
    六月確定，復於九十年間，再因施用安非他命及海洛因案件，經本院分別以九十
    年度訴字第七二號及九十年度易字第二一０號判處有期徒刑八月、八月確定，與
    上開有期徒刑六月接續執行，於九十二年四月二十一日執行完畢，有臺灣屏東地
    方法院檢察署刑案資料查註紀錄表一紙在卷可按，被告受有期徒刑執行完畢後，
    五年之內再犯有期徒刑以上刑之本罪，為累犯，應依法加重其刑。爰審酌被告歷
    經多次觀察、勒戒及強制戒治程序，猶無法戒絕毒癮，仍再度施用毒品，顯見其
    意志不堅，無悔改之決心，有違政府制定毒品危害防制條例之立法美意，本不宜
    寬貸，惟念其所為係閥害自己身心之行為，尚未害及他人，且犯後坦承犯行，態
    度良好等一切情狀，量處如主文所示之刑，以資懲儆。至公訴人雖就被告上開犯
    行求處有期徒刑一年六月，惟被告之行為並未危及他人，且犯後態度尚佳，本院
    認量處上開刑責已足收逞儆之效，附此敘明。
據上論斷，應依刑事訴訟法第二百九十九條第一項前段、第二百七十三條之一第一項
，毒品危害防制條例第十條第二項，刑法第十一條前段、第四十七條，判決如主文。
本案經檢察官蔡榮龍到庭執行職務。
中      華      民      國    九十三    年      三      月    十六      日
                                      臺灣屏東地方法院刑事第四庭
                                          法  官  陳姵君
右正本證明與原本無異。
如不服本判決應於收受本判決送達後十日內向本院提出上訴書狀，其未敘述上訴理由
者，並得於提起上訴後十日內向本院補提理由書狀（均須按他造當事人之人數附繕本
 ）「切勿逕送上級法院」
                                          書記官  許倬維
中      華      民      國    九十三    年      三      月    十六      日
附錄論罪法條：
毒品危害防制條例第十條第二項
施用第二級毒品者，處三年以下有期徒刑。
